臺灣高雄地方法院民事判決
                                    110年度勞簡字第121號
原      告  黃藍琴  
訴訟代理人  郭季榮法扶律師
被      告  台郡科技股份有限公司

法定代理人  鄭明智  
訴訟代理人  趙華得  
            施麗卿  
上列當事人間給付年終獎金事件，本院於民國111年6月16日言詞
辯論終結，判決如下：
  主  文
原告之訴駁回。
訴訟費用由原告負擔。
  事實及理由
一、原告主張：原告於民國106年1月16日任職被告並在製造部一
    處工作，後調到製造部二課工作至108年12月；於108年12月
    至109年2月至設計部工作；於109年2月至110年4月第二次在
    製造部工作；於110年4月迄今在製造部二處製一課擔任機台
    操作員，故原告在被告工作已有4年多之時間，原告在無任
    何工作過失且表現良好另全年無休且在全勤狀況下，原告於
    109年度之年終獎金只有領區區新台幣（下同）5,795元，被
    告所給與原告之年終獎金顯有違2020年高雄廠營運獎金獎勵
    案公告（以下簡稱公告）第二項第二款獎金計算之方式，原
    告109年度之年終獎金應為128,000元，為5A等級，被告應再
    給付原告122,205元，爰依勞動基準法（下稱勞基法）第29
    條規定及公告提起本訴，並聲明：被告應給付原告122,205
    元，暨自本起訴狀繕本送達翌日起至清償日止按年息百分之
    5計算之利息。
二、被告則以：被告依原告客觀表現進行考核，並依公告方式發
    放年終獎金，程序無瑕疵亦無違法，勞基法第29條所謂獎金
    是指事業單位對於全年工作無過失之勞工應給予獎金或分配
    紅利，本件原告IPQC稽核有缺失，並非無過失，被告公司評
    核考績皆有相關資料可佐，所有標準皆適用於所有員工，並
    未針對原告存在歧視或霸凌，原告本件主張無理由等語置辯
    ，並聲明：原告之訴駁回。
三、不爭執事項：
  ㈠原告於106年1月16日任職被告並在製造部一處工作，後調到
    製造部二課工作至108年12月；於108年12月至109年2月至設
    計部工作；於109年2月至110年4月第二次在製造部工作；於
    110年4月迄今在製造部二處製一課擔任機台操作員。
　㈡原告109年度之考績，經被告評定為1A，目前未經撤銷，被告
    代扣繳5%所得稅後，核發原告年終獎金5,795元。
四、本件爭點：
    原告請求給付109年度之「年終獎金」122,205元，有無理由
    ？
五、本院之判斷　　
　㈠按績效考核本為雇主對於所僱用之勞工在過去某段時間之工
    作表現所做貢獻度之考核，並對勞工具有潛在發展能力作一
    評估，以瞭解勞工將來執行業務之配合性、完成度及前瞻性
    ，屬人力資源管理體系之一環。績效考核制度對公司而言可
    作為獎懲、人事異動、調薪、獎金給付、業務改善等之依據
    。被告公司依工作規則所訂考核之裁量權，民事法院原則上
    不應亦不宜介入審查。又勞基法第29條獎金、紅利之發放規
    定，非必然發放，且無確定標準，則就兩造於勞動契約所約
    定之年終獎金發放，當探尋被告有無既定之工作規則規定，
    或相關之團體協約。
  ㈡經查，依公告說明二、營運獎金規則如下：⒈凡符合下列條件
    者，依2020年H1及H2考核「平均考績等第」給予相應的奬金
    天數，發予2020年營運獎金。(1)有2020年績效考核成績之
    正職人員。(2)無2020年考績，但表現優異經部門處級以上
    主管認可者。⒉獎金之計算：日薪(本薪+職務加給)x奬金天
    數，獎金天數最低0天，最高150天以上，平均天數為100天
    ，有該公告附卷可稽（本院卷第31頁）。原告109年1A考績
    評定未經撤銷一節，為兩造所不爭執（本院卷第487頁背面
    ），則原告109年1A考績評定既未經撤銷，即仍屬有效。被
    告辯稱其係依公告計算獎金，獎金天數8.099天則由行政管
    理處處長依職權核定等語，並提出原告薪資結構截圖及2021
    年薪資所得扣繳憑單為憑（本院卷第475至479頁），依原告
    薪資結構截圖所示，原告本薪22600元、職務加給0元（本院
    卷第475頁），而8.099天未違公告最低天數，原告109年1A
    考績獎金，以日薪（本薪+職務加給）×天數計算，應為6,09
    9元（計算式：原告日薪753元【本薪22600元+職務加給0元÷
    30天】×8.099天＝6,099元），就被告代扣繳5%所得稅後，原
    告實領金額為5,795元（計算式：6,099×95%=5,795）一節，
    為兩造所不爭執（本院卷第487頁背面），堪認被告已依公
    告獎金計算標準給付原告109年1A獎金，則原告依勞基法第2
    9條規定及公告被告應給付5A之年終獎金，自屬無據。
六、綜上所述，原告依勞基法第29條規定及公告請求被告給付12
    2,205元，及自本起訴狀繕本送達之翌日起至清償日止，按
    年息百分之5計算之利息，為無理由，應予駁回。
七、兩造其餘之攻擊或防禦方法及所用之證據，經本院斟酌後，
    認為均不足以影響本判決之結果，無庸逐一論列。
八、據上論結，本件原告之訴為無理由，依民事訴訟法第78條，
    判決如主文。　　　　
中　　華　　民　　國　　111 　年　　6 　　月　　28　　日
                  勞動法庭      法　官　吳芝瑛
以上正本係照原本作成。
如對本判決上訴，須於判決送達後20日內向本院提出上訴狀。如
委任律師提起上訴者，應一併繳納上訴審裁判費。　　　　　
中　　華　　民　　國　　111 　年　　6 　　月　　28　　日
                                書記官  劉玟君